臺灣臺南地方法院刑事判決　　　　　　　99年度訴字第1214號
公　訴　人　臺灣臺南地方法院檢察署檢察官
被　　　告　黃上銘
選任辯護人　徐朝琴律師
被　　　告　黃誌琨
選任辯護人　向文英律師
上列被告因違反毒品危害防制條例案件，經檢察官提起公訴（98
年度偵字第17315號），本院判決如下：
    主  文
黃上銘犯如附表一編號一至三所示各罪，各處如附表一編號一至
三所示之刑，應執行有期徒刑壹年，如易科罰金以新臺幣壹仟元
折算壹日。
黃誌琨犯如附表一編號四至六所示各罪，各處如附表一編號四至
六所示之刑，應執行有期徒刑柒月，如易科罰金以新臺幣壹仟元
折算壹日。
黃上銘、黃誌琨其餘被訴部分均無罪。
    事  實
一、黃上銘係黃上展之表弟。黃上銘明知K他命（即愷他命）係
    第三級毒品，竟基於轉讓第三級毒品之犯意，於附表一編號
    1至2所示時間、地點，無償轉讓K他命予黃上展3次。又黃上
    銘明知MDMA(俗稱搖頭丸)及K他命分屬第二級、第三級毒品
    ，竟基於轉讓第二級、第三級毒品之犯意，於附表一編號3
    所示時間、地點，同時無償轉讓如附表一編號3所示數量之
    MDMA及K他命予黃子禕1次。黃誌琨係黃上銘之堂兄，其明知
    K他命係第三級毒品，竟基於轉讓第三級毒品之犯意，於附
    表一編號4至6所示時間、地點，無償轉讓K他命予黃上展3次
    。嗣因另案對於黃上銘執行通訊監察，並經臺南縣警察局麻
    豆分局持搜索票，於98年7月23日在臺南市○區○○○路1段
    27巷34號黃上銘住所等處實施搜索，扣得如附表三之物，始
    循線查悉上情。
二、案經臺南縣警察局（現改制為臺南市政府警察局）移送臺灣
    臺南地方法院檢察署檢察官偵查起訴。
    理  由
甲、有罪部分
一、證人李孟霖、李鴻達、黃上展、黃子禕於警詢之指訴，係被
    告以外之人於審判外之陳述，被告及其辯護人既然不同意作
    為證據，依刑事訴訟法第159條第1項之規定，無證據能力。
    惟上開證人於偵查中之證述，係被告以外之人於偵查中向檢
    察官所為之陳述，經本院勘驗偵查筆錄，製有勘驗筆錄，並
    無顯有不可信之情況，依刑事訴訟法第159條之1第2項之規
    定，有證據能力。
二、本件以下所引用之供述證據，公訴人、被告及辯護人於本案
    言詞辯論終結前，並未爭執其證據能力，本院審酌前開證據
    之作成或取得之狀況，並無非法或不當取證之情事，且亦無
    顯不可信之情況，復經本院於審判期日就上開證據依法進行
    調查、辯論，依刑事訴訟法第159條之5規定，均具有證據能
    力。
三、被告黃上銘、黃誌琨坦承附表一所列各次轉讓第三級毒品K
    他命犯行，核與黃上展於偵查中證訴「實在，有一陣子黃上
    銘都住在那邊，我原本五月份有住在那邊，七月份搬出來的
    ，那時我還沒有搬出來，還有張子文(男)及另一個女生總共
    四個人住在那邊。是黃上銘將搖頭丸及K他命放在客廳桌上
    ，他自己會用，我有問他是誰的，他說是他的，我就拿起來
    用，我有跟他說我要用那他知道這件事並沒有向我收錢，我
    用了一顆搖頭丸，K他命用了一些不到一小包」、黃子禕於
    偵查中證訴「我知道被告二人有在用，我有向他們二個要K
    他命來施用，他們兩個是分開給我的，遇到時他們有給我，
    我也有打電話去問他們人在何處，是他們來找我的時候身上
    有帶東西，我向他們討含K他命的煙，我向黃上銘要過2、3
    次，在今年六月份，地點是在黃上銘的店裡，有一次他是在
    金海派KTV，其他二次在我住的大樓一樓停車格，我住荷蘭
    首府，就在黃上銘住海景富邑的對面」、「2、3次，6、7月
    間，晚上，地點就如在警局所言，我家樓下一次，帕克PUB
    一次，永華路他的車上，一次拿一、二支有含K他命的煙」
    內容相合（偵二卷第24、26至27頁），並有98年聲監字第00
    0300號通訊監察譯文第33頁（黃上展部分，詳警卷第123頁
    、第135頁）、98年聲監字第000348號通訊監察譯文第5頁、
    第101頁（黃子禕部分，詳警卷第126頁、第133頁）在卷可
    憑，事證明確，被告二人於附表一各次犯行，實可認定。
四、核被告黃上銘、黃誌琨於附表一編號1、2、4、5、6所為，
    均係犯毒品危害防制條例第8條第3項之轉讓第三級毒品罪。
    被告黃上銘於附表一編號3所為，係犯毒品危害防制條例第8
    條第2項及第3項之轉讓第二級毒品及轉讓第三級毒品罪。被
    告黃上銘於附表一編號3一次轉讓行為，同時轉讓第二級毒
    品MDMA及第三級毒品K他命，係一行為同時觸犯數罪名，為
    想像競合犯，應從一重之轉讓第二級毒品罪論處。被告黃上
    銘、黃誌琨所犯上開各罪間，犯意各別，罪名不同，應予分
    論併罰。被告二人行為時，毒品危害防制條例第17條於98年
    5月20日公布施行，增列第2項，明定「犯第4條至第8條之罪
    於偵查及審判中均自白者，減輕其刑」之規定。被告二人於
    偵查及審判中均自白附表一各次轉讓犯行，且其二人為附表
    一各次犯行均在該條第2項公布施行後，爰適用毒品危害防
    制條例第17條第2項規定，就被告二人附表一各次犯行，均
    減輕其刑。審酌被告二人年紀尚輕，於案發前（黃上銘雖有
    妨害風化前科紀錄，惟係在98年7月27日判處有期徒刑3月確
    定，時在本件轉讓行為之後）並無有期徒刑以上之前科紀錄
    ，有臺灣高等法院被告前案紀錄表在卷可稽。其二人無償轉
    讓K他命與他人使用，次數不多，事後均坦承犯行，顯有悔
    意一切情狀，就其二人所犯數罪，分別量處如主文所示之刑
    ，並定其應執行刑及諭知易科罰金之折算標準。又被告二人
    行為後，刑法第41條於98年12月30日公布施行，修正第8項
    之規定，將原規定「第一項至第三項規定於數罪併罰，『其
    應執行之刑未逾六個月者』，亦適用之」，修正為「數罪併
    罰之數罪均得易科罰金者，其應執行之刑雖逾六月，亦有第
    一項規定之適用」，亦即應執行之刑雖逾六月，仍得為易科
    罰金。比較修正前後之規定，以修正後之規定有利被告二人
    ，爰就二人逾六個月之應執行刑部分，亦諭知易科罰金之折
    算標準，附此敘明。
五、扣案如附表三所示之物，其中編號1、4、5與施用K他命有關
    ，編號2、3與販賣K他命有關（販賣K他命部分本院判決無罪
    ，詳如下述），均難認係被告所有供本件轉讓第三級毒品所
    用之物，爰不為沒收之諭知，併予敘明。
乙、無罪部分
一、公訴意旨另以：(一)黃誌琨與黃上銘均明知K他命係第三級毒
    品，不得販賣，竟基於販賣第三級毒品之犯意聯絡，由黃上
    銘以0000000000號門號聯絡買賣K他命事宜後，再由黃誌琨
    持K他命於附表二編號1所示時間、地點，以如附表二編號1
    所示價格，共同販賣如附表二編號1所示數量之K他命予李孟
    霖2次。(二)黃上銘明知K他命係第三級毒品，竟基於販賣第三
    級毒品之犯意，以行動電話0000000000門號作為聯絡毒品交
    易之工具，於附表二編號2所示時間、地點，以附表二編號2
    所示之價格，販賣如附表二編號2所示數量之K他命予李孟霖
    。(三)黃誌琨明知K他命係第三級毒品，竟基於販賣第三級毒
    品之犯意，以行動電話0000000000門號作為聯絡毒品交易之
    工具，於附表二編號3所示時間、地點，以附表二編號3所示
    之價格，販賣如附表二編號3所示數量之K他命予李鴻達。因
    認被告二人於附表二之各次犯行另涉犯毒品危害防制條例第
    4條第3項之販賣第三級毒品罪嫌。
二、按犯罪事實應依證據認定之，無證據不得認定犯罪事實；不
    能證明被告犯罪者，應諭知無罪之判決，刑事訴訟法第一百
    五十四條第二項、第三百零一條第一項分別定有明文。又事
    實之認定，應憑證據，如未能發現相當證據，或證據不足以
    證明，自不能以推測或擬制之方法，以為裁判基礎（最高法
    院四十年台上字第八六號判例意旨參照）。且按刑事訴訟法
    第一百六十一條第一項規定：檢察官就被告犯罪事實，應負
    舉證責任，並指出證明之方法。因此，檢察官對於起訴之犯
    罪事實，應負提出證據及說服之實質舉證責任。倘其所提出
    之直接證據或間接證據，或其所指出之證明方法，並未達到
    通常一般之人均不致有所懷疑，而得確信其為真實之程度，
    而有合理之懷疑存在而無從使事實審法院得有罪之確信時，
    基於無罪推定之原則，即應為被告無罪判決之諭知（最高法
    院七十六年台上字第四九八六號、九十二年台上字第一二八
    號判例意旨參照）。
三、本件檢察官認被告二人涉犯上開犯行，無非以：(一)被告黃上
    銘於警詢及偵查時之供述。(二)被告黃誌琨於警詢及偵查時之
    供述。(三)證人李孟霖於警詢之供述及偵查時之結證、其於臺
    南縣警察局指認犯罪嫌疑人紀錄表、98年聲監字第000259號
    通訊監察譯文第1頁。(四)證人李鴻達於警詢之供述及偵查時
    之結證、其於臺南縣警察局指認犯罪嫌疑人紀錄表、98年聲
    監字第000300號通訊監察譯文第2頁等資為依據。
四、被告黃上銘、黃誌琨均否認販賣第三級毒品K他命之事實，
    黃上銘辯護人辯稱：李孟霖是施用毒品成癮者，其吸毒後精
    神狀況不甚良好，其能否確切記憶何時、何地向何人購買毒
    品等等，實令人質疑。況且，證人李孟霖於警局、偵查中之
    供述有諸多之瑕疵矛盾之處，理應無可盡信，不得作為認定
    被告有罪之憑據。黃誌琨辯護人辯稱：李鴻達於警局、偵查
    中之供述確與事實不符。本件既僅有證人有瑕疵之供述，復
    無其他得補強之證據證明被告有販賣毒品之行為，依法請為
    無罪之諭知。經查：
  (一)附表二編號一黃上銘、黃誌琨販賣K他命與李孟霖部分
  黃上銘於金海派酒店（公司執照登記為香閣視聽歌唱）任職
    期間為98年4月至98年7月間，有該公司回函一紙在卷可稽（
    本院第一卷第119頁）。而李孟霖於本院審理時證稱黃上銘
    到金海派酒店上班才認識，黃誌琨是透過黃上銘認識的，伊
    在金海派酒店任職期間為97年3月至98年5月間（本院第一卷
    第87頁反面、第88頁）。李孟霖應自98年4月黃上銘至金海
    派酒店上班才認識黃上銘，附表二編號一所載97年8月間，
    黃上銘與李孟霖尚不相識，黃上銘是否可能於附表二編號一
    所載時間，在金海派酒店樓下停車場販賣K他命與李孟霖，
    即非無疑。
  李孟霖於偵查中固證述：「（你警詢時說和黃誌琨交易2次
    ，買8百或1千？）那是我打電話給黃上銘，黃上銘叫他表哥
    來，時間我忘記了」、「（是否你在警局講的97年8月？）
    可能是」、「（你有和黃誌琨通電話嗎？）沒有。我沒有他
    的電話，我只有打給黃上銘。我說我要K他命，他叫黃誌琨
    拿來給我，約在金海派樓下的停車場，我把8百元給黃誌琨
    ，黃誌琨給我2克K他命。但是算過人交易，是黃上銘叫黃誌
    琨拿來的」（偵二卷第36、37頁）。惟其於該次筆錄中亦證
    稱：「（在警詢時所述是否實在？）不實在。因為我要結婚
    ，警察留我在那裡，警察叫我怎麼講我就怎麼講」、「（全
    部都不實在嗎？你講的時地這麼多，警察怎麼會知道時間、
    地點）(提示筆錄)時間地點我自己掰的」（偵二卷第36頁）
    。李孟霖關於在金海派酒店以8百元向被告黃上銘購買2克K
    他命，再由黃誌琨交付一節，依偵二卷第37頁之記載係李孟
    霖的回答中指出購買的地點、數量及金額，惟經本院勘驗該
    日之偵查筆錄，發現李孟霖上開證述係其回答檢察官10幾個
    問題後，經書記官綜合整理而成，有本院勘驗筆錄在卷可按
    （詳本院第一卷第130頁正反面）。則依該偵查筆錄之記載
    ，實難謂李孟霖於偵查中「自行主動供出」其向被告二人購
    買K他命。
  依上開李孟霖於偵查中之證述，其固指陳曾向被告二人購買
    K他命，惟其偵查中之證述，係根據檢察官提示李孟霖於警
    詢中之陳述而來。核對李孟霖於警詢中所陳「黃誌琨部分都
    是我97年8月份向黃上銘購買時（都是黃上銘他帶我和黃誌
    琨交易的），我們都是在公司(在臺南市○○路○○段209號
    「金海派商務酒店」)樓下旁邊及對面大樓下(花旗銀行前)
    交易，我共和黃誌琨交易2次，每次都是購買2克新台幣000-
    0000元」、「（是否曾和黃上銘與黃誌琨一起去交易過三級
    毒品K他命？）我不曾有過交易三級毒品k他命」、「（你多
    久向黃上銘與黃誌琨購買1次三級毒品K他命?）約3-4天購買
    1次」（警卷第61頁）。李孟霖警詢中關於是否曾與黃上銘
    黃誌琨交易三級毒品K他命之供述，先稱2次，後又稱沒有，
    繼又稱約3-4天購買1次，顯未一致，究係幾次，已難遽認。
    偵查中檢察官引用李孟霖警詢中三種陳述中之一種，請李孟
    霖指出該次購買之時間地點、數量及金額，李孟霖偵查中該
    次證述，是否可信，已然存疑。況李孟霖於偵查中之同次筆
    錄中更陳明警詢中關於購買K他命之時間地點係其自行杜撰
    （掰的），且其於本院審理時亦證稱「（所提示的是你於99
    年3月11日在地檢署檢察官面前所陳述，這些話是否實在？
    ）不實在」、「（你是否確定在偵查中的陳述不實在？）確
    定」（本院第一卷第89頁反面、第90頁）。益見李孟霖該次
    偵查筆錄陳述未可盡信。且李孟霖所述交易時間，不論係其
    於警詢所稱之97年8月間，或其所記憶有誤，其真意應指98
    年8月間，依前揭黃上銘在金海派酒店任職期間為98年4月至
    98年7月，李孟霖所指向黃上銘、黃誌琨購買K他命的時間，
    黃上銘不是尚未在金海派任職，即係已離職，附表二編號一
    所指李孟霖向被告二人購買K他命之時間、地點，與黃上銘
    在金海派任職期間均未合，實難遽信。再依警卷所附098年
    聲監字第000259號1頁關於黃上銘與李孟霖之通聯譯文（警
    卷第128頁，警卷留存惟一一則黃上銘0000000000手機與李
    孟霖0000000000手機對話之通聯紀錄），時間為98年6月18
    日17時33分許，亦與附表二編號1之犯行無涉。
  附表二編號一所指被告二人販賣K他命與李孟霖之行為，除
    李孟霖前開顯可存疑之證述外，並無其他諸如通聯譯文或其
    他販毒時同在場之其他人之指證，則被告二人該次犯行，顯
    無足夠證據可供認定，不能證明被告二人該次犯行，即應為
    無罪之諭知。
  (二)附表二編號二黃上銘販賣K他命與李孟霖部分
  李孟霖於偵查中另證述：「（你和黃上銘親手交易的時間、
    地點？）只有2、3次，時間我不記得，大概是98年1月到3月
    」、「（6月還有嗎？）忘記了。時間我真的不記得，不能
    確定，我記得我會講。我記得的是98年1月到3月我有跟他調
    ，時間有2、3次，地點約在市政府後面」、「（數量一次多
    少？）約3至5克，價格1千至1千8，一手交錢一手交貨，我
    沒有欠錢」、「（你在警察局時說有8次？）其實沒有那麼
    多次，只有2、3次，不包括叫黃誌琨來的那2次」（偵二卷
    第37頁）。李孟霖關於在附表二編號2所指之時間地點向黃
    上銘購買K他命2、3次一節，經本院勘驗該日之偵查筆錄，
    發現李孟霖上開證述同樣係其回答檢察官數個問題後，經書
    記官綜合整理而成，有本院勘驗筆錄在卷可按（詳本院第一
    卷第131頁正反面）。則依該偵查筆錄之記載，實難謂李孟
    霖於偵查中「自行主動供出」其向被告黃上銘購買K他命。
  對照李孟霖於警詢中明確指述其所購買之K他命係以其00000
    00000手機撥打黃上銘0000000000手機，自97年6月初起至98
    年7月10日止，大約有30至40次之多，明確指出時間及地點
    的有8次，地點除金海派酒店停車場外，尚有「臺南市大同
    陸橋下太子汽車旁的巷子內」、「臺南市○○路新光三越旁
    邊來爾富超商旁道路」，亦詳述每次購買之數量及金額（警
    卷第58至60頁）。其警詢中指證向黃上銘購買K他命次數高
    達3、40次，於偵查中卻陳述僅「2、3次」；警詢中指證向
    黃上銘購買K他命之時間為97年6月初起迄98年7月10日止，
    時間超過一年，於偵查中變成「98年1月至3月」，僅有3個
    月；警詢中指證向黃上銘購買K他命地點多集中在金海派酒
    店之停車場，並兼及大同陸橋下的巷子內及西門路新光三越
    旁邊來爾富超商旁道路，惟於偵查中卻改成「市政府後面」
    ，李孟霖警詢及偵查中關於向黃上銘購買K他命時間、地點
    及次數幾全不相同，李孟霖偵查中該次證述，是否可信，已
    然存疑。況李孟霖於偵查中之同次筆錄中更陳明「（全部都
    不實在嗎？你講的時地這麼多，警察怎麼會知道時間、地點
    ？）(提示筆錄)時間地點我自己掰的」（偵二卷第36頁）亦
    即李孟霖警詢中關於購買K他命之時間地點係其自行杜撰（
    掰的），且其於本院審理時亦指出其於該次偵查中所述均不
    實在（本院第一卷第89頁反面、第90頁），詳如前述，李孟
    霖該次偵查筆錄陳述實難採信。
  再依李孟霖所述附表二編號二所述之交易時間98年1至3月間
    ，依前揭黃上銘在金海派酒店任職期間為98年4月至98年7月
    ，98年1至3月間，黃上銘尚未在金海派任職，附表二編號二
    所指李孟霖向被告二人購買K他命之時間、地點，與黃上銘
    在金海派任職期間均未合，益見未實。再依警卷所附098年
    聲監字第000259號第1頁關於黃上銘與李孟霖之通聯譯文（
    警卷第128頁，警卷留存惟一一則黃上銘0000000000手機與
    李孟霖0000000000手機對話之通聯紀錄），時間為98年6月
    18 日17時33分許，亦與附表二編號二之犯行無涉。
  附表二編號二所指被告黃上銘販賣K他命與李孟霖之行為，
    除李孟霖前開顯可存疑之證述外，並無其他諸如通聯譯文或
    其他販毒時同在場之其他人之指證，則被告黃上銘該次犯行
    ，顯無足夠證據可供認定，不能證明被告黃上銘該次犯行，
    即應為無罪之諭知。
  (三)附表二編號三黃誌琨販賣K他命與李鴻達部分
  李鴻達於偵查中證稱：「（你跟警察講的時間，98年6月底
    、7月初，有2次，是否如此？）購買時間是1次」、「（所
    以你確定的時間地點只有一次？）是，晚上10點，約在慶平
    路的亞馬網際網路，我有跟警察說是5克1千8，那時黃誌琨
    的電話就如我在警詢筆錄講的，黃上銘出來後我們有見過面
    ，可是我沒有跟他買過K」（偵查二卷第35、36頁）。惟其
    偵查中之證述，與李鴻達於警詢中指稱「向黃誌琨購買3次K
    他命，第一次於98年6月底某日晚上22時許、第二次於7月初
    某日晚上22時許、第三次於7月初某日晚上22時許，三次均
    以其行動電話0000000000撥打黃誌琨0000000000行動電話，
    皆約在臺南市○○路亞馬網際網路附近交易，三次均以1800
    元購買5克K他命」（詳警卷第69頁），關於購買之次數及時
    間已有未合。另李鴻達在本院作證時又證稱：「請提示98年
    度偵字第1735號第35、36頁，你於99年3月11日偵訊時陳述
    ，你陳述購買的時間的一次，你確定的只有一次，晚上十點
    約在慶平路的雅馬網際網路，5克1800元等語你有無說過這
    些話？）我沒有什麼印象」、「（筆錄上記載你說過這些話
    ，這些話是否實在？）不實在」、「（你於地檢署所述是否
    不實在？）我沒有跟黃誌琨買過」、「（黃誌琨有無拿K他
    命給你？）沒有」（本院第一卷第67頁）。李鴻達於審理中
    顯又否認曾向黃誌琨買過K他命，則李鴻達偵查中向黃誌琨
    買過一次K他命之證述，與其警詢及審理中之陳述均不相合
    ，自難遽採。
  依98年聲監字第000300號通訊監察譯文第2頁，上有李鴻達
    於98年7月1日20時44分許由其使用之0000000000電話（即B
    ）與被告黃誌琨使用之0000000000電話（即A）之通話內容
    ，李鴻達雖否認該通電話係其所打，惟經本院調取該次通聯
    錄音光碟送請法務部，再將李鴻達於指定時間前往調查局進
    行聲紋比對結果兩者語音特徵相似率約78. 9%，研判與李鴻
    達本人聲音音質相同，有法務部調查局100年7月19日調科參
    字第10000417400號聲紋鑑定報告書（本院第二卷第40至47
    頁）在卷可引，該電話係李鴻達打給黃誌琨，應可認定。該
    次電話譯文為：「B：老大，我問你一下，你那個跟蚊子一
    樣喔。A：對阿，怎樣他那不好喔，不好我有別種啊。B：不
    然你在哪阿。A：海寮也。A：蚊子那不好喔。B：吃了會怕
    感覺很差很差很差。A：怎樣差。B：感覺完全不同，好像有
    動過。A：是喔。B：對阿，我朋友昨天在吃感覺跟之前在吃
    差好多。A：是喔。B：對阿，我昨天都鼻塞啦。A：要不然
    是蚊子動手腳。B：應該是不可能，我有打給蚊子，他說一
    樣阿，你有要進來市區嗎。A：有阿，我車在保養阿。B：沒
    關係啦，我在打給你就好了。」(即警卷第136頁)。該通聯
    譯文內容，主要係李鴻達向黃誌琨抱怨其向「蚊子者」取得
    之物，吃完後覺得與之前曾吃過之物差很多，該譯文內容並
    無關於購買物品數量、金額及交貨地點之約定，以及可據以
    推測所購之物係毒品K他命之代用暗語，尚難據此譯文即謂
    黃誌琨於該次通話後販賣K他命與李鴻達。
  再依該監聽譯文，黃誌琨使用之0000000000電話於同日即98
    年7月1日22時23分許，接聽另通0000000000電話時，向該人
    表示其仍在「海寮」、「車在保養啊」，黃誌琨於該日20時
    44分許接聽李鴻達電話時，其人在安定鄉之海寮，迄22時23
    分接聽另通電話時，人仍在海寮。依公訴意旨所指，被告黃
    誌琨於是日晚間10時許（即22時），在臺南市○○區○○路
    亞馬網咖販賣K他命與李鴻達，依安定鄉海寮與臺南市○○
    路之距離，黃誌琨實難在10時許在臺南市○○區○○路販賣
    K 他命與李鴻達，於23分鐘後，再趕回海寮接聽該通電話。
    且黃誌琨於20時44分許在海寮接聽李鴻達所撥電話時，其在
    海寮係因「汽車在保養」，依一般汽車保養所需時間判斷，
    黃誌琨在22時23分許接聽另通電話時，表示因汽車仍在保養
    中，故人仍留在海寮，並無何不合理之處。黃誌琨既在公訴
    意旨所指販賣K他命與李鴻達當日夜晚係在海寮進行汽車保
    養，足認李鴻達偵查中關於是日向黃誌琨購買K他命之證述
    ，與事證不合，而難採憑。
  再觀諸警卷內留存關於被告黃誌琨使用之0000000000電話之
    通聯譯文資料，除前揭98年7月1日有前揭與李鴻達之通話紀
    錄外，並無任何公訴意旨所載於98年6月底、7月初期間之通
    話紀錄。黃誌琨販賣K他命與李鴻達之證據，公訴意旨除提
    出李鴻達之指證及上開通聯譯文外，並無其他。而李鴻達之
    指證，警詢、偵查及審理均不一致，詳如上述，實難資為被
    告不利認定之依據。而98年7月1日之通聯譯文，反見黃誌琨
    於該夜公訴意旨所指販賣毒品時間其人在安定鄉之海寮，自
    不可能於該日夜間10時許在臺南市○○區○○路亞馬網咖販
    賣K他命與李鴻達。附表二編號三關於被告黃誌琨販賣K他命
    與李鴻達，並無證據足資證明，自應為無罪之諭知。
五、揆諸上開說明，公訴人就上開所指被告二人於附表二所示之
    販賣第三級毒品之行為，本院調查後，認為公訴人此部份提
    出之證據，並未達到通常一般之人均不致有所懷疑，而得確
    信其為真實之程度，尚不足以證明被告二人有販賣第三級毒
    品之行為，依前揭規定及判例意旨，附表二部分指被告二人
    販賣第三級毒品之行為，自應為被告二人無罪之諭知。
據上論斷，應依刑事訴訟法第299條第1項前段、第301條第1項前
段，毒品危害防制條例第8條第2項、第3項、第17條第2項，刑法
第11條、第2條第1項但書、第55條、第41條第1項前段、第8項、
第51條第5款，刑法施行法第1條之1判決如主文。
本案經檢察官鄭葆琳到庭執行職務
中    華    民    國   100    年    11    月    10    日
            刑事第一庭    審判長法  官  鄧希賢
                                法  官  高如宜
                                法  官  陳振謙
以上正本證明與原本無異。
如不服本判決應於收受本判決後10日內向本院提出上訴書狀，並
應敘述具體理由。其未敘述上訴理由者，應於上訴期間屆滿後20
日內向本院補提理由書狀（均須按他造當事人之人數附繕本）「
切勿逕送上級法院」。
                                書記官  黃雅雲
中    華    民    國   100    年    11    月    10    日
附錄法條：
毒品危害防制條例第8條第2、3項
轉讓第二級毒品者，處 6 月以上 5 年以下有期徒刑，得併科新
臺幣 70 萬元以下罰金。
轉讓第三級毒品者，處 3 年以下有期徒刑，得併科新臺幣 30 萬
元以下罰金。
 附表一
┌──┬───┬────┬────┬────┬─────┬───────┐
│編號│被  告│交易時間│交易地點│受轉讓人│轉讓毒品種│罪名及刑度    │
│    │      │        │        │        │類及次數  │              │
├──┼───┼────┼────┼────┼─────┼───────┤
│一  │黃上銘│98年6 月│臺南市安│黃上展  │轉讓      │轉讓第三級毒品│
│    │      │間某日晚│平區育平│        │K他命     │，處有期徒刑參│
│    │      │上      │五街70號│        │2次       │月，如易科罰金│
│    │      │        │1樓停車 │        │          │以新臺幣壹仟元│
│    │      │        │格      │        │          │折算壹日。又轉│
│    │      │        │        │        │          │讓第三級毒品，│
│    │      │        │        │        │          │處有期徒刑參月│
│    │      │        │        │        │          │，如易科罰金以│
│    │      │        │        │        │          │新臺幣壹仟元折│
│    │      │        │        │        │          │算壹日。      │
├──┼───┼────┼────┼────┼─────┼───────┤
│二  │黃上銘│98年6 月│臺南市南│黃上展  │轉讓      │轉讓第三級毒品│
│    │      │間某日晚│區○○路│        │K他命     │，處有期徒刑參│
│    │      │上      │金海派商│        │          │月，如易科罰金│
│    │      │        │務酒店樓│        │          │以新臺幣壹仟元│
│    │      │        │下      │        │          │折算壹日。    │
├──┼───┼────┼────┼────┼─────┼───────┤
│三  │黃上銘│98年7月 │臺南市安│黃子禕  │轉讓      │轉讓第二級毒品│
│    │      │間      │平區育平│        │搖頭丸1顆 │，處有期徒刑肆│
│    │      │        │五街77號│        │K他命     │月，如易科罰金│
│    │      │        │3樓之13 │        │          │以新臺幣壹仟元│
│    │      │        │        │        │          │折算壹日。    │
├──┼───┼────┼────┼────┼─────┼───────┤
│四  │黃誌琨│98年6、7│臺南市安│黃上展  │轉讓      │轉讓第三級毒品│
│    │      │月間某日│平區育平│        │K他命     │，處有期徒刑參│
│    │      │晚上    │五街70號│        │          │月，如易科罰金│
│    │      │        │1樓     │        │          │以新臺幣壹仟元│
│    │      │        │        │        │          │折算壹日。    │
├──┼───┼────┼────┼────┼─────┼───────┤
│五  │黃誌琨│98年6、7│臺南市安│黃上展  │轉讓      │轉讓第三級毒品│
│    │      │月間某日│平區慶平│        │K他命     │，處有期徒刑參│
│    │      │晚上    │路帕克  │        │          │月，如易科罰金│
│    │      │        │pub     │        │          │以新臺幣壹仟元│
│    │      │        │        │        │          │折算壹日。    │
├──┼───┼────┼────┼────┼─────┼───────┤
│六  │黃誌琨│98年6、7│臺南市安│黃上展  │轉讓      │轉讓第三級毒品│
│    │      │月間某日│平區永華│        │K他命     │，處有期徒刑參│
│    │      │晚上    │路旁黃誌│        │          │月，如易科罰金│
│    │      │        │琨車上  │        │          │以新臺幣壹仟元│
│    │      │        │        │        │          │折算壹日。    │
└──┴───┴────┴────┴────┴─────┴───────┘
附表二
┌──┬───┬────┬────┬────┬─────┬───┐
│編號│被  告│交易時間│交易地點│受轉讓人│轉讓／販賣│金  額│
│    │      │        │        │／購買者│毒品數量、│新臺幣│
│    │      │        │        │        │次數      │      │
├──┼───┼────┼────┼────┼─────┼───┤
│一  │黃上銘│97年8月 │臺南市南│李孟霖  │販賣      │800元 │
│    │、黃誌│間      │區○○路│        │K他命2克  │      │
│    │琨(由 │        │金海派商│        │2次       │      │
│    │黃誌琨│        │務酒店樓│        │          │      │
│    │出面交│        │下停車場│        │          │      │
│    │易)   │        │        │        │          │      │
├──┼───┼────┼────┼────┼─────┼───┤
│二  │黃上銘│98年1月 │臺南市安│李孟霖  │販賣      │1000元│
│    │      │至3月間 │平區台南│        │K他命3至5 │至1800│
│    │      │        │市政府後│        │克        │元    │
│    │      │        │路邊    │        │2至3次    │      │
├──┼───┼────┼────┼────┼─────┼───┤
│三  │黃誌琨│98年6月 │臺南市安│李鴻達  │販賣      │1800元│
│    │      │底、7月 │平區慶平│        │K他命5克  │      │
│    │      │初間某日│路亞馬網│        │          │      │
│    │      │晚上10時│際網路  │        │          │      │
│    │      │許      │        │        │          │      │
└──┴───┴────┴────┴────┴─────┴───┘
附表三：
┌──┬───────────┬────────┬────┐
│編號│物     品     名    稱│數            量│所 有 人│
├──┼───────────┼────────┼────┤
│ 1  │菸盒(K他命吸食器、含吸│1組             │黃上銘  │
│    │管、刮板)             │                │        │
├──┼───────────┼────────┼────┤
│ 2  │電子磅秤              │1個             │黃上銘  │
├──┼───────────┼────────┼────┤
│ 3  │夾鍊袋                │1包             │黃上銘  │
├──┼───────────┼────────┼────┤
│ 4  │拉K玻璃片             │1片             │黃上銘  │
├──┼───────────┼────────┼────┤
│ 5  │K他命                 │1包(驗餘淨重4.81│黃上銘  │
│    │                      │6公克)          │        │
└──┴───────────┴────────┴────┘